TALITA BARBOSA

Desenvolvedora front-end | React

CONTATO

cep. 05102-090 - Zona Oeste São Paulo -SP

Telefone: (11) 9.8907-1737 email: talitabarbosa@live.com

Portifólio:

talitabarbosa.netlify.com Linkedin: talitabarbosas Github: talibarbosa-hub

CERTIFICAÇÕES

 Scrum Fundamentals Certified

SCRUMstudy principais conceitos do Scrum, definidos no SBOK® Guide.

• **Node Iniciante** (Cursando) NodeBR Comunidade brasileira de Node Testes automatizados, bancos

de dados, Autenticação com Json Web Token, criação de APIs com Hapi.js

IDIOMAS

Inglês (Intermediário) Espanhol (Básico)

QUALIFICAÇÕES

Sou uma desenvolvedora focada e organizada, contribui durante 10 anos na área comercial e TI o que me possibilitou desenvolver soft skills tais como trabalho em equipe e planejamento estratégico. Estou em transição de carreira para desenvolvimento Front-end pois descobri vocação e entusiasmo pela profissão.

FORMAÇÃO

REPROGRAMA

Programação Front-end | 704 horas - Dezembro 2019

Bootcamp integral e imersivo com foco em UX Design, HTML, CSS, Javascript, Git & Github, Scrum, JQuery, Lógica de programação, bibliotecas e frameworks como Sass, React e Bootstrap. Desenvolvemos desde projetos de aplicações à entrega de site implementado para cliente como voluntariado.

UNIVERSIDADE NOVE DE JULHO

Tecnólogo em Gestão Comercial | 2008-2010

Ciências Gerenciais

Economia e finanças, tecnologias organizacionais, comércio e logística, estratégias de marketing, relações interpessoais, relacionamento com o cliente, tributação, legislação e ética.

EXPERIÊNCIA

ANEESA

Desenvolvedora Front-end - Voluntária | Outubro 2019

Desenvolvimento em equipe do site da loja Aneesa, considerando o conteúdo disponibilizado pela cliente, layout responsivo e código em HTML, Sass, Javascript, Jquery, Bootstrap e implementação.

CTI CONSULTORES ASSOCIADOS

Assistente Comercial | 05/2016 -08/2019 (3 anos 4 meses)

Renovação da subscrição e suporte de licenças dos softwares IBM para grandes clientes tais como Atento, Ouro Fino,Ogilvy, Cosan dentre outros. Gerenciamento do sistema de registro e administração de oportunidades IBM de uso comercial e Marketing. Suporte a equipe comercial, marketing e sócio. Interface com diversas áreas da empresa para desenvolvimento e aprimorações de diretrizes de trabalho.

VILA VELHA CORRETORA DE SEGUROS

Comercial | 03/2015 -09/2015 (7 meses)

Atuação nas concessionárias Nissan e Renault com prospecção, vendas e pós-vendas de seguros. Posteriormente direcionada para atender clientes da carteira de renovação de seguro automóvel de São Paulo.

ADESPEC SAINT-GOBAIN

Analista de Mercado | 04/2009 - 11/2013 (5 anos)

Identificação de prospects para aumento da distribuição em segmentos específicos do mercado, elaboração, registro e mensuração das ações especiais de